臺灣臺南地方法院刑事判決
110年度易字第590號
公  訴  人  臺灣臺南地方檢察署檢察官
被      告  陳勇霖



上列被告因侮辱案件，經檢察官提起公訴（110年度偵字第7732
號），被告就被訴事實為有罪之陳述，經本院裁定進行簡式審判
程序，判決如下：
    主  文
陳勇霖犯公然侮辱罪，處罰金新臺幣伍仟元，如易服勞役，以新
臺幣1仟元折算1日。
    事實及理由
一、本件犯罪事實、證據及應適用之法條，除證據部分增列「被
    告陳勇霖於本院準備程序及審理中之自白」，應適用之法條
    增列「刑事訴訟法第273條之1第1項、第299條第1項前段、
    第310條之2、第454條第2項」之外，其餘均引用檢察官起訴
    書之記載如附件）。
二、如不服本判決應於收受本判決後20日內向本院提出上訴書狀
    ，並應敘述具體理由。其未敘述上訴理由者，應於上訴期間
    屆滿後20日內向本院補提理由書狀（均須按他造當事人之人
    數附繕本）「切勿逕送上級法院」。
本案經檢察官吳維仁提起公訴，檢察官林容萱到庭執行職務。

中　　華　　民　　國　　110 　年　　8 　　月　　10　　日
　　　　　　　　　刑事第四庭    法　官　彭喜有
以上正本證明與原本無異
  　　　　　　　　　　　　　　　書記官　陳冠廷
中　　華　　民　　國　　110 　年　　8 　　月　　10　　日
附錄本案論罪科刑法條全文
刑法第309條：
公然侮辱人者，處拘役或 9 千元以下罰金。
以強暴犯前項之罪者，處 1 年以下有期徒刑、拘役或 1 萬 5
千元以下罰金。
附  件
臺灣臺南地方檢察署檢察官起訴書
                                     110年度偵字第7732號
　　被　　　告　陳勇霖　男　60歲（民國00年0月00日生）
　　　　　　　　　　　　國民身分證統一編號：Z000000000號
　　　　　　　　　　　　住○○市○○區○○街000號
上列被告因妨害名譽案件，已經偵查終結，認應提起公訴，茲將
犯罪事實及證據並所犯法條分敘如下：
　　　　犯罪事實
一、陳勇霖因施工問題而與洪國展發生爭執，陳勇霖竟基於公然
    侮辱之犯意，於民國109年12月24日16時32分許，在臺南市○
    ○區○○路0段000號2樓陽台門口可供多數人或不特定人共見共
    聞之地點前，以「臭機掰、幹你娘、不成囝」等語辱罵洪國
    展，足以貶損洪國展之人格評價。
二、案經洪國展訴由臺南市政府警察局第二分局報告偵辦。
　　　　證據並所犯法條
一、證據清單及待證事實
編號 證據名稱 待證事實 1 被告陳勇霖於警詢時及偵查中之供述　 被告與告訴人因施工問題發生口角爭執，並於上開時、地，為上開言詞之事實。 2 證人即告訴人洪國展於警詢及偵查中之證述 全部犯罪事實。 3 告訴人提出之案發對話譯文、本署勘驗筆錄各1份 被告於上開時、地，以上開言詞辱罵告訴人之事實。 
二、核被告所為，係犯刑法第309條第1項之公然侮辱罪嫌。　
三、依刑事訴訟法第251條第1項提起公訴。
　　此　致
臺灣臺南地方法院
中　　華　　民　　國　 110　　年　　6 　　月　　7 　　日
　　　　　　　　　　　　　　　檢察官  吳  維  仁
本件證明與原本無異
中　　華　　民　　國　 110　　年　　6 　　月　　9 　　日
　　　　　　　　　　　　　　　書記官  黃  琳  琳